【裁判字號】    96,易,3777
【裁判日期】    970417
【裁判案由】    毒品危害防制條例
【裁判全文】
臺灣板橋地方法院刑事判決              96年度易字第3777號
公  訴  人  臺灣板橋地方法院檢察署檢察官
被      告  甲○○
上列被告因違反毒品危害防制條例案件，經檢察官提起公訴（96
年度毒偵字第7184、8705號），本院判決如下：
    主  文
甲○○施用第二級毒品，處有期徒刑伍月，扣案之甲基安非他命
壹包（驗餘毛重零點陸零柒公克）沒收銷燬之；又施用第二級毒
品，處有期徒刑肆月，扣案之甲基安非他命壹包（驗餘淨重零點
零參肆公克）沒收銷燬之；應執行有期徒刑柒月，扣案之上開甲
基安非他命貳包（分別驗餘毛重零點陸零柒公克及驗餘淨重零點
零參肆公克）均沒收銷燬之。
    事  實
一、甲○○前因施用毒品案件，經臺灣臺北地方法院裁定送觀察
    、勒戒後，認無繼續施用毒品之傾向，於民國95年3 月2 日
    執行觀察、勒戒完畢釋放，並由臺灣臺北地方法院檢察署檢
    察官以95年度毒偵字第417 號處分不起訴確定；又因施用毒
    品案件，經本院以95年度簡字第7488號判決處有期徒3 月確
    定，嗣經本院以96年度聲減字第713 號裁定減為有期徒刑1
    月又15日確定；再因施用毒品案件，經臺灣臺北地方法院以
    96年度易字第1662號判決處有期徒刑4 月，減為有期徒刑2
    月確定；上揭兩案所減得之刑，嗣經臺灣臺北地方法院以97
    年度聲字第107 號裁定應執行有期徒刑3 月確定（現在執行
    中，不構成累犯）。詎其不知悔改，基於施用第二級毒品甲
    基安非他命之犯意，於96年9 月19日19時許，在臺北縣中和
    市○○路161 巷18弄2 號住處，以將甲基安非他命置於吸食
    器（未扣案）內以火燒烤成煙霧狀後吸食之方法，施用甲基
    安非他命1 次；嗣於同日21時55分許，在臺北縣土城市○○
    路71號前為警查獲，並自甲○○所騎乘之車牌號碼K7N-398
    號機車置物箱內扣得甲基安非他命1 包（毛重0.62公克，嗣
    因鑑定時取樣0.013 公克用罄，驗餘毛重0.607 公克），嗣
    經警方採集其尿液檢體送驗後始查知上情。又另行起意，基
    於施用第二級毒品甲基安非他命之犯意，於96年10月26日14
    時許，在臺北縣中和市○○路161 巷18弄2 號住處內，以上
    述方法，施用甲基安非他命1 次；嗣於同日21時5 分許在臺
    北縣板橋市○○路○ 段39號前為警盤查時，在有偵查犯罪職
    權之公務員或機關知悉其施用毒品犯行前，主動向警員朱英
    宏自首上情並交出其持有之甲基安非他命1 包（淨重0.05公
    克，嗣因鑑定時取樣0.016 公克用罄，驗餘淨重0.03 4公克
    ），且接受裁判。
二、案經臺北縣政府警察局土城分局及海山分局報請臺灣板橋地
    方法院檢察署檢察官偵查起訴。
    理  由
一、上揭事實，業據被告甲○○於本院審理時坦承不諱；又被告
    於96年9 月19日22時許為警所採集之尿液檢體，經台灣檢驗
    科技股份有限公司以氣相層析質譜儀法鑑定結果，呈甲基安
    非他命陽性反應，有臺北縣政府警察局土城分局偵辦毒品案
    尿液編號及姓名對照表（檢體編號：0000000000-0）暨上開
    公司出具之濫用藥物尿液檢驗報告（報告編號：CH/2007/91
    520） 各1 份在卷可稽；又被告於96年10月26日23時許為警
    所採集之尿液檢體，經台灣檢驗科技股份有限公司以氣相層
    析質譜儀法鑑定結果，呈甲基安非他命陽性反應，有臺北縣
    政府警察局海山分局偵辦毒品案尿液編號及姓名對照表（檢
    體編號：0000000000-0）暨上開公司出具之濫用藥物尿液檢
    驗報告（報告編號：CH/2007/B0065） 各1 份在卷可稽；又
    警方於96年9 月19日查獲被告時所扣得之透明結晶物質1包
    ，毛重0.62公克，經台灣檢驗科技股份有限公司取樣0.013
    公克以氣相層析質譜儀法鑑定結果，呈甲基安非他命陽性反
    應，驗餘毛重0.607 公克，亦有該公司出具之濫用藥物檢驗
    報告（報告編號：CH/2007/A1425）1份在卷可稽；至於警方
    於96年10月26日被告所交出之透明結晶物質1 包，淨重0.05
    公克，經台灣檢驗科技股份有限公司取樣0.016 公克以氣相
    層析質譜儀法鑑定結果，呈甲基安非他命陽性反應，驗餘淨
    重0.034 公克，亦有該公司出具之濫用藥物檢驗報告（報告
    編號：CH/2007/B0464）1份在卷可稽；本案事證明確，被告
    犯行堪以認定。
二、按甲基安非他命係毒品危害防制條例第2 條第2 項第2 款規
    定之第二級毒品。又同條例第23條第2 項規定：「觀察、勒
    戒或強制戒治執行完畢釋放後，五年內再犯第十條之罪者，
    應依法追訴或裁定交付審理。」本件被告曾因施用毒品案件
    ，經觀察勒戒後，於95年3 月2 日觀察勒戒執行完畢釋放，
    有臺灣高等法院被告全國前案紀錄表1 份在卷可考，被告於
    觀察勒戒執行完畢後5 年內再施用甲基安非他命，依上揭規
    定，應依法追訴處罰。核被告先後兩次施用甲基安非他命之
    行為，均係犯毒品危害防制條例第10條第2 項之施用第二級
    毒品罪；被告施用前後持有甲基安非他命之低度行為，均為
    施用之高度行為所吸收，不另論罪。被告先後兩次施用甲基
    安非他命之行為，犯意各別，行為互殊，應分論併罰。又被
    告於本院審理時已詳細陳明其兩次施用甲基安非他命之犯罪
    時間，俱如事實欄所載，起訴書僅略載被告於96年9 月19日
    21時55分許為警採尿回溯96小時內之某時，及於96年10月26
    日23時許為警採尿回溯96小時內之某時，施用甲基安非他命
    云云，容有未洽，應予更明。又被告於96年10月26日為警盤
    查時，員警尚未知悉被告有施用甲基安非他命之犯行，被告
    在有偵查犯罪職權之公務員或機關知悉其施用毒品犯行前，
    主動向警員朱英宏自首上情並交出其持有之甲基安非他命1
    包，業經證人即查獲之員警朱英宏於本院97年度易字第117
    號一案審理中證述在卷，是此部分犯行符合自首之要件，爰
    依刑法第62條前段規定減輕其刑。至於被告於96年9 月19日
    為警查獲時，則於警詢及偵查中矢口否認曾於96年9 月間施
    用甲基安非他命，並辯稱扣案之甲基安非他命係綽號「阿文
    」之男子所有云云，此部分犯行不符合自首之要件，附此敘
    明。末按被告有應併合處罰之數罪，經法院分別判處有期徒
    刑確定，其中一罪之有期徒刑先執行期滿後，法院經檢察官
    之聲請，以裁定定其數罪之應執行刑確定後，其在未裁定前
    已先執行之有期徒刑之罪，因嗣後合併他罪定應執行刑之結
    果，檢察官所換發之執行指揮書，係執行應執行刑，其前已
    執行之有期徒刑部分，僅應予扣除而不能認為已執行完畢。
    查被告曾因施用毒品案件，經本院以95年度簡字第7488號判
    決處有期徒3 月確定，嗣經本院以96年度聲減字第713 號裁
    定減為有期徒刑1 月又15日確定，被告於96年6 月2 日入監
    執行，於同年7 月16日因期滿出監，惟被告於該案判決確定
    前另犯施用毒品案件，經臺灣臺北地方法院以96年度易字第
    1662號判決處有期徒刑4 月，減為有期徒刑2 月確定；上揭
    兩案所減得之刑，嗣經臺灣臺北地方法院以97年度聲字第10
    7 號裁定合併定其應執行有期徒刑3 月確定，尚未執行完畢
    ，有臺灣高等法院被告前案紀錄表1 份在卷可考。依上開說
    明，被告自不構成累犯。從而，公訴意旨認被告曾因施用毒
    品案件，經本院以95年度簡字第7488號判決處有期徒3 月確
    定，於96年7 月16日執行完畢，應論以累犯云云，顯有違誤
    。爰審酌被告之素行不良（參考卷附臺灣高等法院被告前案
    紀錄表），其曾因施用毒品經觀察、勒戒執行完畢，仍不知
    戒除施用毒品之惡習，惟念其犯行係戕害自身，對社會治安
    危害非鉅，暨其犯罪之動機、目的、手段、犯罪後之態度等
    一切情狀，依序分別量處如主文所示之刑，並依法定其應執
    行之刑。扣案之甲基安非他命2 包（分別驗餘毛重0.607 公
    克及驗餘淨重0.034 公克），係當場查獲之毒品，因包裝袋
    內之毒品與其外包裝袋難以完全析離，均應依毒品危害防制
    條例第18條第1 項前段之規定宣告沒收銷燬之。
據上論斷，應依刑事訴訟法第299 條第1 項前段，毒品危害防制
條例第10條第2 項、第18條第1 項前段，刑法第11條前段、第62
條前段、第51條第5 款，判決如主文。
本案經檢察官黃佳權到庭執行職務。
中    華    民    國    97    年    4     月    17    日
                  刑事第九庭    法  官  樊季康
以上正本證明與原本無異
本件如得上訴，而如不服本件判決，得自收受判決送達之日起10
日內敘明上訴理由，向本院提出上訴書狀，上訴於第二審法院。
                                書記官  梁宜庭
中    華    民    國    97    年    4     月    17    日
附錄本案論罪科刑主要法條：
毒品危害防制條例第10條
施用第一級毒品者，處 6 月以上 5 年以下有期徒刑。
施用第二級毒品者，處 3 年以下有期徒刑。


司法院資訊處製作；財團法人民間司法改革基金會備份。
